---
title: "Gráficos"
author: "Sebastian Landeo"
date: "2024-06-28"
output: html_document
---


```{r setup, include=FALSE}
knitr::opts_chunk$set(echo = TRUE)
```

## Gráficos con la función `plot`
```{r ejemplo1}
alumnos = c(1:10)
notas = c(2,5,7,9,8,3,5,6,10,7)
plot(alumnos, notas)
```

```{r primer_plot, fig.cap="Gráfico básico explicando el uso del plot",fig.align ='center'}
x= c(2, 6, 4, 9, -1)
y = c(1, 8, 4, -2, 4)
plot(x,y)
```
`plot(1:n, x)`
```{r}
plot(2^(1:6))
```
```{r}
f <- function(x){sqrt(x)}
plot(f)
```
Parámetros de la función plot()\
log: para indicar que queremos el gráfico en escala algorítmica\
main("título"): para poner el título al gráfico. Si en vez de un texto queráis poner una expresión matemática, téneis que ultilizar la función expression()\
xlab("etiqueta"): para poner etiqueta al eje x\
ylab("etiqueta"): para poner etiqueta al eje y\
pch=n: para elegir el símbolo de los puntos n = 0,1,...,25. El valor por defecto es pch = 1\
cex: para elegir el tamaño de símbolos\
col="color en ingles" : para elgir el color de los símbolos. Gamas de colores.\

```{r}
par(mfrow = c(1,2))
plot = plot(exp(1:20), xlab = "Indice", ylab = expression(e^{1:20}), main = "Escala lineal")
plotLog = plot(exp(1:20), log="y", xlab = "Indice", ylab = expression(e^{1:20}), main = "Escala logaritmica en el eje y")
```
```{r, echo=FALSE}
n = 1:20
fib = (1/sqrt(5))*((1+sqrt(5))/2)^n-(1/sqrt(5))*((1-sqrt(5))/2)^n
fib
par(mfrow = c(1,2))
plot(fib, xlab = "n", ylab = expression(F[n]), main = "Sucesión de Fibonacci", pch = 21, cex = 2, col = "powderblue", bg="orchid", log = "xy")
plot(fib, xlab = "n", ylab = expression(F[n]), main = "Sucesión de Fibonacci", pch = 21, cex = 2, col = "powderblue", bg="orchid", log = "y")
par(mfrow = c(1,1))
```
Parámetro de la función plot()\
type: para elegir el tipo de gráfico que queremos:\
- p: puntos(valor por defecto)\
- l: líneas rectas que unen los puntos (dichos puntos no tienen símbolo)\
- b: líneas rectas que unen los puntos (dichos puntos tinen símbolo). Las líneas no traspasan los puntos.\
- o: como el anterior pero en este caso las líneas si que traspasan los puntos\
- h: histograma de líneas\
- s: histograma de escalones\
- n: para no dibujar los puntos\

```{r}
par(mfrow = c(3,2))
x = c(50:59)
y = c(2,9,25,3,100,77,62,54,19,40)
plot(x,y, pch=23, cex=2, col = "blue", type = "p")
plot(x,y, pch=23, cex=2, col = "blueviolet", type = "l")
plot(x,y, pch=23, cex=2, col = "gold", type = "b")
plot(x,y, pch=23, cex=2, col = "deeppink", type = "o")
plot(x,y, pch=23, cex=2, col = "springgreen", type = "h")
plot(x,y, pch=23, cex=2, col = "firebrick1", type = "s")
par(mfrow = c(1,1))
```
lty: para especificar el tipo de línea\
- "solid": 1: línea continua (valor por defecto)\
- "dashed": 2: línea discontinua\
- "dotted": 3: línea de puntos\
- "dotdashed": 4: línea que alterna puntos y rayas\
lwd: para especificar el grosor de las líneas\
xlim: para modificar el rango del eje X\
ylim: para modificar el rango del eje Y\
xaxp: para modificar posiciones de las marcas en el eje X\
yaxp: para modificar posiciones de las marcas en el eje Y\

```{r}
x = (2*(1:20))
y = (-1)^(1:20)*5*(1:20)
plot(x, y, main = "Ejemplo de grafico", pch = 8, cex = 1, type = "b", lty = 4, lwd = 4, xaxp = c(0,40,2), yaxp = c(-100,100,8))
```







