---
title: "Tarea 4"
author: "Sebastian Landeo"
date: "2024-06-13"
output: html_document
---

```{r setup, include=FALSE}
knitr::opts_chunk$set(echo = TRUE)
```
$$\begin{pmatrix} 1 & 2 & 3 & 4\\ 4 & 3 & 2 & 1 \\ 0 & 1 & 0 & 2 \\3 & 0 & 4 & 0 \end{pmatrix}$$
```{r MatrizA, comment=NA}
A = matrix(c(1,2,3,4,4,3,2,1,0,1,0,2,3,0,4,0), nrow = 4, byrow = TRUE)
A
```
$$\begin{pmatrix} 4 & 3 & 2 & 1\\ 0 & 3 & 0 & 4 \\ 1 & 2 & 3 & 4 \\0 & 1 & 0 & 2 \end{pmatrix}$$
```{r MatrizB, comment=NA}
B = matrix(c(4,3,2,1,0,3,0,4,1,2,3,4,0,1,0,2), nrow = 4, byrow = TRUE)
B
```
El codigo en r es `r sqrt(2)`

## Pregunta 1
Realiza los siguientes productos de matrices siguiente en R 

$$A\cdot B$$
```{r}
p1 = A %*% B
p1
```
$$B \cdot A$$
```{r}
p2 = B %*% A
p2
```

$$(A \cdot B)^{t}$$
```{r}
p3 = t(A %*% B)
p3
```

$$B^{t} \cdot A$$
```{r}
p4 = t(B)%*%A
p4
```

$$(A \cdot B)^{-1}$$
```{r}
p5 = solve(A%*%B)
p5
```

$$A^{-1} \cdot B^{t}$$
```{r}
p6 = solve(A)%*%t(B)
p6
```
## Pregunta 2
Considera en un vector los números de tu DNI (puedes inventártelos) y llámalo dni. Por ejemplo, si tu DNI
es 54201567K, tu vector será
$$dni = (5,4,2,0,1,5,6,7)$$
Define el vector en R. Calcula con R el vector dni al cuadrado, la raíz cuadrada del vector dni y, por último,
la suma de todas las cifras del vector dni.

Redacta todos tus resultados y utiliza $LaTeX$ cuando pertoque.


Para el primer caso, escribimos el siguiente código: 

Si escribes un r

Obs: Las variables de r si se guardan si se encuentran dentro de un bloque r o un chunk r. Si es un chunk sin r no se guarda
```{r}
dni = c(5, 4, 2, 0, 1, 5, 6, 7)
```


Hallamos la raíz elevada al cuadrado `r dni^2`

Hallamos la raíz cuadrada `r sqrt(dni)`

Hallamos la suma de dígitos `r sum(dni)`


Para el primer caso, escribimos el siguiente código: `r dni2 = c(5, 4, 2, 0, 1, 5, 6, 7)`

Hallamos la raíz elevada al cuadrado `r dni2^2`

Hallamos la raíz cuadrada `r sqrt(dni2)`

Hallamos la suma de dígitos `r sum(dni2)`

Si escribes dni2 = c(5, 4, 2, 0, 1, 5, 6, 7) , sin el r, no se guarda

## Pregunta 3

Considera el vector de las letras de tu nombre y apellido. Llámalo name. Por ejemplo, name=(M, A,R, I, A, S, A,N, T,O,S)
Define dicho vector en R. Calcula el subvector que solo contenga tu nombre. Calcula también el subvector que contenga solo tu apellido. Ordénalo alfabéticamente. Crea una matriz con este vector.

Definimos el siguiente vector: `r name <- c("J", "o", "r", "g", "e", "P", "e", "r", "e", "z")`
```{r}
name
```
Obs: Podemos mostrar el resultado con código  r chunk también, mediante la separación con comas

Acumulamos el nombre `r nombres = name[1:5]; nombres`

Acumulamos el apellido `r apellidos = name[-c(1:5)]; apellidos`

Creamos la matriz del nombre:

```{r}
matriz_nombre = matrix(sort(name), nrow = 2, ncol = 5, byrow = TRUE )
matriz_nombre
```

La matriz resultante es: `r matriz_nombre`




