---
title: "Tema5"
author: "Sebastian Landeo"
date: "2024-07-21"
output: html_document
---
data(): para abrir una ventana con los data frames con acceso en la sesión actual de R
data(package = .packages(all.available = TRUE)): Igual, pero incluye los paquetes que no estén cargados en la sesión actual
data(package="nombre del paquete"): Busca data frames en un paquete en específico. Ejm: data(package="ggplot2")
?iris: Muestra detalles de un data set en específico
Esto lo uso Fisher. Iris son flores con 3 tipos de especie: setosa, veriscolor, virginica

```{r}
df = iris
head(df, 5)
tail(df, 5)
names(df)
str(df)

rownames(df)
colnames(df)
dimnames(df)
nrow(df)
ncol(df)
dim(df)

df$Petal.Length[1:10]
df$Species[1:10]
1:10
c(1:10)
```
```{r}
df[1:10,]
df[1:10, 2:4]
df[df$Species == "setosa" & df$Sepal.Width>4, ]
df[df$Species == "setosa" & df$Sepal.Width>4, ][c(1,3), c(2,5)]
```
```{r}
dataOrange = Orange
dataOrange
dataOrange[c(10:12), ]
dataOrange[c(2,17), c(1,3)]
dataOrange[2,3]
dataOrange[dataOrange$circumference<=50,]
```




