---
title: "Estudio de Bebés Recién Nacidos"
author: "Sebastian Landeo"
date: "2024-08-02"
output: html_document
---

## Pregunta 1
Utiliza str() y head() para explorar la estructura, y con help(), mirar el significado de cada variable.

**low**

indicador de peso al nacer inferior a 2,5 kg.

**age**

edad de la madre en años.

**lwt**

peso de la madre en libras en el último período menstrual.

**race**

raza de la madre (1 = blanca, 2 = negra, 3 = otra).

**smoke**

estado de tabaquismo durante el embarazo.

**ptl**

número de partos prematuros previos.

**ht**

antecedentes de hipertensión.

**ui**

presencia de irritabilidad uterina.

**ftv**

número de visitas al médico durante el primer trimestre.

**bwt**

peso al nacer en gramos.

```{r}
library(MASS)
copia = birthwt
str(copia)
head(copia)
help("birthwt")
```
## Pregunta 2
Calcula una tabla de frecuencias relativas marginales de los pares raza de la madre y peso inferior a 2.5 kg
o no, que permita ver si la raza de la madre influye en el peso del bebé.
```{r}
tablita = table(copia$race,copia$low)
dimnames(tablita) =list(Raza = c("Blanca", "Negra", "Otra"), Peso = c("Mayor a 2.5kg", "Menor a 2.5kg"))
tablita
prop.table(tablita, margin = 1)
```
## Pregunta 3
Dibuja un diagrama de mosaico de la tabla del ejercicio anterior.
```{r}
#Primera variable en el eje x, la segunda en el eje y
plot(prop.table(tablita))
# Da lo mismo
# plot(prop.table(tablita), margin = 1)
# plot(prop.table(tablita), margin = 2)
```
## Pregunta 4
Dibuja un diagrama bidimensional de barras, con las barras organizadas en bloques, que permita visualizar
la información de los ejercicios anteriores. Aprovecha para poner nombres adecuados a los bloques, colores
a las barras y añadir una leyenda que explique qué representa cada barra.
```{r}
barplot(prop.table(tablita, margin = 1), main = "Peso del bebé respecto a la raza",
        beside = TRUE,
        legend.text = TRUE,
        col = c("red","blue","green"),
        ylim = c(0,0.8))
#Si pones margin 2, harías un frecuencia relativa marginal respecto al peso, y no a la raza que es lo que te piden
#La división o proporcion o frecuencia relativa, nos permite que los datos entre si no sean tan equidistantes
```
## Pregunta 5
¿Se puede obtener alguna conclusión de la tabla y el diagrama de barras anterior? Argumenta tu respuesta.
No hay una disparidad muy notable, no se puede decir que la raza influya en el peso.
## Pregunta 6
Repite los cuatro ejercicios anteriores para los pares madre fumadora o no, peso inferior a 2.5 kg o no y para
los pares madre hipertensa o no y peso inferior a 2.5 kg o no.
- pares madre fumadora o no, peso inferior a 2.5
- pares madre hipertensa o no y peso inferior a 2.5 kg o no.
```{r}
fumadorxpeso = table(copia$smoke,copia$low)
dimnames(fumadorxpeso) =list(Fumadora = c("No", "Sí"), Peso = c("Mayor a 2.5kg", "Menor a 2.5kg"))
fumadorxpeso
prop.table(fumadorxpeso, margin = 1)
plot(prop.table(fumadorxpeso))
barplot(prop.table(fumadorxpeso, margin = 1), main = "Peso del bebé respecto a fumar",
        beside = TRUE,
        legend.text = TRUE,
        col = c("green","red"),
        ylim = c(0,0.8))
```
**Conclusión**

De la mayoría de los que tienen un peso menor a 2.5 kg, son fumadores

```{r}
hipertencionxpeso = table(copia$ht,copia$low)
dimnames(hipertencionxpeso) =list(Hipertensión = c("No", "Sí"), Peso = c("Mayor a 2.5kg", "Menor a 2.5kg"))
hipertencionxpeso
prop.table(hipertencionxpeso, margin = 1)
plot(prop.table(hipertencionxpeso))
barplot(prop.table(hipertencionxpeso, margin = 1), main = "Peso del bebé respecto a la hipertensión",
        beside = TRUE,
        legend.text = TRUE,
        col = c("green","red"),
        ylim = c(0,0.8))
```
**Conclusión**

De la mayoría de los que tienen un peso mayor a 2.5 kg, son no fumadores
De la mayoría de los que tienen un peso menor a 2.5 kg, son fumadores

## Pregunta 7
Calcula una tabla de frecuencias relativas marginales de la terna raza de la madre, madre fumadora o no y peso inferior a 2.5 kg o no, que permita ver si la raza de la madre y su condición de fumadora o no fumadora influyen en el peso del bebé.
```{r}
rfxpeso = table(copia$race, copia$smoke, copia$low)
dimnames(rfxpeso) =list(Raza = c("Blanca", "Negra", "Otra"),
                        Fuma = c("No", "Sí"), 
                        Peso = c("Mayor a 2.5kg", "Menor a 2.5kg"))
rfxpeso
ftable(rfxpeso)
prop.table(rfxpeso, margin = c(1,2))
plot(prop.table(rfxpeso))
# Ejemplo dentro de las personas blancas y que no fuman, el 0.9 de ellos tiene un peso mayor a 2.5
```
# Pregunta 8
Dibuja un diagrama de mosaico de la tabla del ejercicio anterior.
```{r}
plot(rfxpeso, main = "Gráfico de mosaico", cex.axis=0.4)
```

