---
title: "Tarea8"
author: "Sebastian Landeo"
date: "2024-07-25"
output: html_document
---
# Pregunta 1
¿Cuántos deportistas aparecen en el data frame?
```{r}
depor = read.csv("../data/medals.csv", stringsAsFactors = TRUE)
head(depor)
str(depor)
# Número de deportistas
nrow(depor)
```
# Pregunta 2
¿Cuántos deportistas han ganado medallas de oro? ¿Cuántos han ganado medallas de plata? ¿Y cuántos de
bronce?
```{r}
colnames(depor)
levels(depor$Medal)

oro = depor[depor$Medal=="Gold", ]
head(oro)
str(oro)
nrow(oro)

plata = depor[depor$Medal=="Silver", ]
head(plata)
str(plata)
nrow(plata)

bronce = depor[depor$Medal=="Bronze", ]
head(bronce)
str(bronce)
nrow(bronce)

# Usar cat() para mostrar múltiples elementos
cat("Numero de medallas de oro:", nrow(oro), " plata:", nrow(plata), " bronce:", nrow(bronce), "\n")
```
Forma 2
```{r}
aggregate(X~Medal,data=depor, FUN = length)
```

# Pregunta 3
¿En cuántos lugares se han hecho olimpiadas de invierno?
```{r}
nlevels(depor$City)
```
# Pregunta 4
¿Cuántos hombres y cuántas mujeres hay?
```{r}
hombres = depor[depor$Event.gender=="M",]
nrow(hombres)
mujeres = depor[depor$Event.gender=="W",]
nrow(mujeres)

cat("Numero de hombres:", nrow(hombres), " mujeres:", nrow(mujeres), "\n")
```
Forma 2
```{r}
aggregate(X~Event.gender, data=depor, FUN=length)
```

# Pregunta 5
¿En qué año participaron más deportistas?
```{r}
depor$Year = as.factor(depor$Year)
años = aggregate(X~Year, data=depor, FUN=length)
años_ordenado = años[order(-años$X),]
años_ordenado
```
# Pregunta 6
El campo NOC indica el país del ganador de la medalla. ¿Qué país puede presumir de haber ganado más
medallas de oro en los juegos de invierno entre 1960 y 1996?
```{r}
library(tidyverse)
subset(depor, Year>1960 & Year<1996 & Medal=="Gold", select = NOC, Year)
```


